# 大连易世达每股收益计算是否错误？

提问人：wxcpa1981 时间：2010-11-29 12:31:11
大连易世达招股说明书公布的 2008 年、 2007 年每股收益分别为0.95元、0.62元，本人计算的每股收益为1.06元、0.22元。 计算过程： 2008 年 6 月增资前股本10,000,000.00， 2008 年 6 月增资6,670,000.00，增资后股本16,670,000.00， 2008 年 10 月改制为股份公司，改制后股本33,000,000.00。 2007 年度计算每股收益所依据的加权平均普通股股数
=33,000,000.00*10,000,000.00/16,670,000.00=19,796,040.79 2008年度计算每股收益所依据的加权平均普通股股数需以 2008 年 6 月为界分段计算，其中 2008 年 1 ～ 6 月期间的加权平均普通股股本数=19,796,040.79股； 2008 年 7 ～ 12 月期间的加权平均普通股股本数=33,000,000.00 股，故 2008 年全年加权平均普通股股数=19,796,040.79×6/12+33,000,000.00×6/12=26,398,020.40股。
个人观点，请各位同仁指教。

回答人：chenyiwei
基本赞同楼上网友意见。但要注意：从此处提供的信息看， 2008 年的分界点定在 6 月（有限责任公司增资日）似乎并无不当。因为增资带来了经济资源从外部流入，而 10 月的公司组织形式变更本身并不涉及经济资源流入，所以以 6 月为分界点似乎是更合理的。